【裁判字號】    92,訴,1783
【裁判日期】    920815
【裁判案由】    毒品危害防制條例
【裁判全文】
臺灣臺中地方法院刑事判決                        九十二年度訴字第一七八三號
    公  訴  人  臺灣臺中地方法院檢察署檢察官
    被      告  甲○○
右列被告因毒品危害防制條例案件，經檢察官提起公訴（九十二年度毒偵字第一五四
０號、第一七八九號）本院判決如左：
    主  文
甲○○連續施用第一級毒品，累犯，處有期徒刑壹年。扣案之第一級毒品海洛因壹包
（淨重零點貳參公克，包裝重零點貳肆公克），沒收銷燬之；注射針筒壹支，沒收。
    事  實
一、甲○○曾因違反麻醉藥品管理條例、肅清煙毒條例、槍砲彈藥刀械管制條例等案
    件，分別經臺灣南投地方法院判處有期徒刑四月、三年一月、二月確定，經定應
    執行之刑為三年四月，於八十四年十二月二十七日入監執行，於八十六年五月八
    日假釋出監，八十七年十一月十二日假釋期滿執行完畢。復因施用毒品案件，經
    臺灣南投地方法院以九十年度毒聲字第六０一號裁定強制戒治，嗣經停止戒治交
    付保護管束期滿，由臺灣南投地方法院檢察署檢察官於九十一年六月十一日以九
    十一年度戒毒偵字第一七０號為不起訴處分確定。詎甲○○仍不知戒除施用毒品
    之惡習，明知海洛因業經列為毒品危害防制條例第二條第二項第一款所稱之第一
    級毒品，竟於上開不起訴處分確定後五年內，又基於施用第一級毒品海洛因之概
    括犯意，自九十二年三月底某日起至九十二年五月十五日七時許止，在南投縣南
    投市振興里振興巷五七弄七號其住處等地，以將第一級毒品海洛因放在注射針筒
    內注射之方式，連續多次施用第一級毒品海洛因。嗣於九十二年五月十五日十一
    時五十五分許，在臺中市南屯區○○○路○段二三０號前，為臺中市警察局第三
    分局及行政院海岸巡防署臺中機動查緝隊會同查獲甲○○，並扣得海洛因一包（
    淨重０﹒二三公克，包裝重０﹒二四公克）及注射針筒一支，經警採其尿液送驗
    ，結果呈嗎啡陽性反應。
二、案經臺中市警察局第三分局、海岸巡防總局中部地區巡防局分別移送臺灣臺中地
    方法院檢察署檢察官偵查起訴。
    理  由
一、右揭事實，業經被告甲○○自白不諱，並有注射針筒一支、第一級毒品海洛因一
    包扣案可資佐證，另扣案之疑似第一級毒品海洛因之白色粉末，經送請法務部調
    查局鑑定，檢驗結果認為送驗白粉含有第一級第六項毒品海洛因成分（淨重０﹒
    二三公克，包裝重０﹒二四公克），亦有該局九十二年七月八日調科壹字第一二
    ００一二九一四號鑑定通知書一紙可憑。被告於九十二年五月六日為警查獲時，
    在警局中所採集之尿液，經送請中山醫學大學附設醫院藥物濫用檢測中心檢驗，
    其確認結果呈嗎啡陽性反應，有中心確認結果報告一紙附卷可稽。被告自白於右
    揭時、地施用第一級毒品海洛因，核與事實相符，堪予信採。
二、被告曾因施用毒品案件，經臺灣南投地方法院以九十年度毒聲字第六０一號裁定
    強制戒治，嗣經停止戒治交付保護管束期滿，由臺灣南投地方法院檢察署檢察官
    於九十一年六月十一日以九十一年度戒毒偵字第一七０號為不起訴處分確定等情
    ，有臺灣高等法院被告全國前案紀錄表、臺灣臺中地方法院檢察署刑案資料查註
    紀錄表、全國施用毒品案件紀錄表及不起訴處分書等，在卷可按。本件被告於五
    年以內所犯施用毒品之罪，係三犯以上毒品危害防制條例第十條第一項之罪，不
    適用先行裁定送觀察、勒戒之規定，而應依毒品危害防制條例第二十三條第二項
    之規定，逕為有罪判決。本件事證明確，被告右揭連續施用第一級毒品海洛因之
    犯行，堪予認定。
三、按海洛因係毒品危害防制條例第二條第二項第一款所列之第一級毒品，不得非法
    施用。被告施用海洛因，核其所為，係犯毒品危害防制條例第十條第一項之施用
    第一級毒品海洛因罪。被告持有第一級毒品海洛因後，進而施用，其持有之低度
    行為應為施用之高度行為所吸收，不另論其持有第一級毒品罪。被告先後多次施
    用第一級毒品海洛因，時間緊接，觸犯構成要件相同之罪名，顯係基於概括犯意
    為之，應依連續犯規定論以一罪，並依法加重其刑。被告曾因違反麻醉藥品管理
    條例、肅清煙毒條例、槍砲彈藥刀械管制條例等案件，分別經臺灣南投地方法院
    判處有期徒刑四月、三年一月、二月確定，經定應執行之刑為三年四月，於八十
    四年十二月二十七日入監執行，於八十六年五月八日假釋出監，八十七年十一月
    十二日假釋期滿執行完畢，有上開刑案資料查註紀錄表在卷可按，其於五年之內
    再犯有期徒刑以上之本罪，係屬累犯，應依刑法第四十七條之規定遞加重其刑。
    爰審酌被告前因施用毒品案件，經法院判處徒刑並已執行完畢，再因施用毒品案
    件經送強制戒治，由檢察官不起訴處分後，仍不知戒惕，竟又再次施用第一級毒
    品海洛因，無視於毒品對於自身健康之戕害及國家對於杜絕毒品犯罪之禁令，惟
    施用毒品係自戕行為，犯罪手段尚屬平和，亦未因此而危害他人，所生損害非大
    ，且被告於警訊、偵查及本院審理期間均能坦承犯行，態度良好等一切情狀，量
    處如主文所示之刑，以示懲儆。扣案之海洛因一包（淨重０﹒二三公克，包裝重
    ０﹒二四公克），係毒品危害防制條例第二條第二項第一款所定之第一級毒品，
    為違禁物，應依同條例第十八條第一項規定，沒收銷燬之。又扣案之注射針筒一
    支為被告所有，且係供其施用毒品所用之物，業據被告供述在卷，爰依刑法第三
    十八條第一項第二款宣告沒收之。
據上論斷，應依刑事訴訟法第二百九十九條第一項前段，毒品危害防制條例第十條第
一項、第二十三條第二項、第十八條第一項，刑法第十一條前段、第五十六條、第四
七條、第三十八條第一項第二款，判決如主文。
中      華      民      國      九十二      年    八    月      十五    日
                                  臺灣臺中地方法院刑事第三庭
                                      法  官  林  三  元
右正本證明與原本無異。
如不服本判決，應於送達後十日內向本院提出上訴狀（須附繕本），上訴於臺灣高等
法院臺中分院。
                                      書記官
中      華      民      國      九十二      年    八    月十五    日
附錄論罪科刑法條
毒品危害防制條例第十條第一項：
施用第一級毒品者，處六月以上五年以下有期徒刑。


司法院資訊處製作；財團法人民間司法改革基金會備份。
